臺灣高雄地方法院刑事判決　　　　　　　　　　　　　九十三年度易字第九０四號
　　公　訴　人　臺灣高雄地方法院檢察署檢察官
　　被　　　告　乙○○
右列被告因毒品危害防制條例案件，經檢察官提起公訴（九十三年度毒偵字第三一一
四號），及移送併案（九十三年度毒偵字第四二Ｏ三號、六九二Ｏ號），被告於本院
準備程序進行中，就被訴事實為有罪之陳述，經本院告知簡式審判程序意旨，並聽取
公訴人及被告之意見後，本院合議庭裁定依簡式審判程序審理，本院判決如左本院判
決如左︰
    主  文
乙○○連續施用第二級毒品，處有期徒刑陸月，如易科罰金，以參佰元折算壹日。扣
案之殘有甲基安非他命之玻璃球吸食器、玻璃瓶吸食器各壹個、殘渣袋貳只均沒收銷
燬之。
    事  實
一、乙○○前曾於八十九年間因施用毒品案件，經臺灣高雄地方法院檢察署檢察官聲
    請本院以八十九年度毒聲字第四八九九號裁定送觀察、勒戒後，認無繼續施用毒
    品之傾向，於民國八十九年七月十日執行完畢獲釋，並由臺灣高雄地方法院檢察
    署檢察官於八十九年七月七日以八十九年度毒偵字第四四四五號不起訴處分確定
    。復於九十年間因施用毒品案件，經臺灣高雄地方法院檢察署檢察官聲請本院以
    九十年度毒聲字第四一四六號裁定送觀察、勒戒後，認無施用傾向，於九十一年
    六月三日執行完畢，經臺灣高雄地方法院檢察署檢察官以九十一年度毒偵緝字第
    二二七號為不起訴處分確定。詎仍不知悔改，明知甲基安非他命及ＭＤＭＡ係毒
    品危害防制條例第二條第二項第二款所明定之第二級毒品，不得持有及施用，仍
    於前述觀察、勒戒執行完畢釋放後五年內，復基於施用第二級毒品甲基安非他命
    、ＭＤＭＡ之概括犯意，連續於(1)九十三年四月十六日二十一時許，在高雄市○
    ○區○○街五十號，以甲基安非他命置於玻璃球內燒烤吸取煙霧之方式，施用第
    二級毒品甲基安非他命一次，(2)於九十三年七月二十九日二十一時許，在高雄市
    鼓山區不詳地點，以甲基安非他命及ＭＤＭＡ置於玻璃球內燒烤吸取煙霧之方式
    ，施用第二級毒品甲基安非他命及ＭＤＭＡ一次，(3)於九十三年十月四日二十時
    許，在高雄市鼓山區不詳地點，以甲基安非他命置於玻璃球內燒烤吸取煙霧之方
    式，施用第二級毒品安非他命一次。嗣：(1)於同年四月十六日二十二時三十分許
    ，為警在高雄市前金區○○○路八七號四樓「夜上海ＫＴＶ」內為警查獲；(2)於
    同年七月二十九日二十三時三十分許，為警在高雄市前金區○○○街十八號龍成
    飯店九一Ｏ室內查獲，並扣得殘有甲基安非他命之玻璃球吸食器、玻璃瓶吸食器
    各一個、殘渣袋二只等物；(3)於同年十月五日十二時五十分許，在高雄市○○區
    ○○路與自立路口為警盤查查獲。
二、案經高雄市政府警察局新興分局及高雄市政府警察局移送臺灣高雄地方法院檢察
    署檢察官偵查起訴及併案。
    理  由
一、按本件被告乙○○所犯係死刑、無期徒刑、最輕本刑為三年以上有期徒刑以外之
    罪，其於準備程序就前揭被訴事實為有罪之陳述，經受命法官告知簡式審判程序
    之旨，並聽取其與公訴人之意見後，本院認無不得或不宜改依簡式審判程序進行
    之處，爰依刑事訴訟法第二百七十三條之一第一項、第二百八十四條之一，裁定
    本件由受命法官獨任進行簡式審判程序，合先敘明。
二、訊據被告乙○○對於右揭時、地，連續以上述方式施用第二級毒品甲基安非他命
    及ＭＤＭＡ多次之事實坦承不諱，且被告於九十三年四月十六日二十二時三十分
    許、同年七月二十九日二十三時三十分許及同年十月五日十二時五十分許，經警
    查獲時所採集之尿液，經送驗結果，確呈甲基安非他命反應，且同年七月二十九
    日二十三時三十分許查獲時所採集之尿液並呈ＭＤＭＡ陽性反應，有高雄市立凱
    旋醫院九十三年五月三日煙毒尿液檢驗成績書、九十三年八月二十三日編號00
    000000號、九十三年十月二十五日編號00000000號濫用藥物尿液
    檢驗報告三紙附卷可稽。又扣案玻璃球吸食器、玻璃瓶吸食器各一個、殘渣袋二
    只，經送往高雄醫學大學附中設中和紀念醫院鑑定結果，均呈甲基安非他命陽性
    反應，有高雄醫學大學附設中和紀念醫院編號九三一一─五ＯＯ號、九三一一
    ─五Ｏ一號、九三一一─四九九號檢驗報告各一份在卷可佐，是被告之自白顯與
    事實相符，堪予採信。
三、又被告前曾於八十九年間因施用毒品案件，經臺灣高雄地方法院檢察署檢察官聲
    請本院以八十九年度毒聲字第四八九九號裁定送觀察、勒戒後，認無繼續施用毒
    品之傾向，於八十九年七月十日執行完畢獲釋，並由臺灣高雄地方法院檢察署檢
    察官於八十九年七月七日以八十九年度毒偵字第四四四五號不起訴處分確定。復
    於九十年間因施用毒品案件，經臺灣高雄地方法院檢察署檢察官聲請本院本院以
    九十年度毒聲字第四一四六號裁定送觀察、勒戒後，認無施用傾向，於九十一年
    六月三日執行完畢，經臺灣高雄地方法院檢察署檢察官以九十一年度毒偵緝字第
    二二七號為不起訴處分確定之事實，有臺灣高等法院被告全國前案紀錄表及臺灣
    高等法院被告施用毒品紀錄表各一紙存卷可參。是被告於觀察、勒戒執行完畢後
    ，五年內再犯本件施用毒品罪之事實，堪予認定。事證明確，應依法論科。
四、按甲基安非他命及ＭＤＭＡ係毒品危害防制條例第二條第二項第二款所明定之第
    二級毒品，不得施用、持有。是核被告所為，係犯毒品危害防制條例第十條第二
    項之施用第二級毒品罪。其施用前持有第二級毒品甲基安非他命及ＭＤＭＡ之低
    度行為，分別為施用第二級毒品甲基安非他命及ＭＤＭＡ之高度行為所吸收，不
    另論罪。其先後多次施用第二級毒品甲基安非他命三次及施用第二級毒品ＭＤＭ
    Ａ一次之犯行，時間緊接，方法相同，觸犯構成要件相同之罪名，顯係基於概括
    犯意為之，為連續犯，應依刑法第五十六條之規定論以一罪，並加重其刑。檢察
    官據以移送併辦之事實及被告於起訴事實、併案事實所載以外之施用第二級毒品
    ＭＤＭＡ之事實，雖未經起訴，但與前揭業經起訴有罪部分具有連續犯之裁判上
    一罪關係，為起訴效力所及，本院自應一併論究，併此敘明。爰審酌被告經觀察
    勒戒及強制戒治後，均未能戒絕其毒癮，足證前開保安處分措施已難收矯治其惡
    性，惟念其於犯罪後坦承犯行及所犯為自戕行為等一切情狀，量處如主文所示之
    刑，並諭知易科罰金之折算標準，以資懲儆。扣案之殘有玻璃球吸食器、玻璃瓶
    吸食器各一個、甲基安非他命之殘渣袋二只，因該等物品與其上毒品無從析離，
    應一體視同第二級毒品，均應依毒品危害防制條例第十八條第一項前段規定宣告
    沒收銷燬之。
據上論斷，應依刑事訴訟法第二百七十三條之一第一項、第二百八十四條之一、第二
百九十九條第一項前段，毒品危害防制條例第十條第二項，第十八條第一項前段，刑
法第十一條、第五十六條、第四十一條，罰金罰鍰提高標準條例第二條，判決如主文
。
本案經檢察官甲○○到庭執行職務。
中　　　華　　　民　　　國　　九十四　　年　　　一　　　月　　　四　　　日
                                  臺灣高雄地方法院刑事庭
                                      　法　　官  林芳華
右正本證明與原本無異。
如不服本判決，應於判決送達後十日內，向本院提出上訴狀。
                                        書記官  賴佳慧
中　　　華　　　民　　　國　　九十四　　年　　　一　　　月　　　五　　　日
附錄本案論罪科刑條文
毒品危害防制條例第十條
施用第一級毒品者，處六月以上五年以下有期徒刑。
施用第二級毒品者，處三年以下有期徒刑。
